【裁判字號】    91,簡上,173
【裁判日期】    920409
【裁判案由】    傷害
【裁判全文】
臺灣士林地方法院刑事判決                        九十一年度簡上字第一七三號
    上  訴  人
    即  被  告  乙○○
    選任辯護人  陳德文律師
右上訴人因傷害案件，不服本院於中華民國九十一年九月六日所為九十一年度簡字第
七九七號刑事簡易判決，（檢察官聲請簡易處刑案號：臺灣士林地方法院檢察署九十
年度偵字第三五○九號），提起上訴，本院管轄之第二審合議庭判決如左：
    主  文
上訴駁回。
    事  實
一、甲○○與乙○○於民國九十一年二月二十日下午二時許，在台北市○○區○○路
    二段二十一巷十二號「貴族商務汽車休閒旅館」（以下簡稱貴族旅館）五樓倉庫
    內，因細故發生爭執後，各基於傷害之犯意，徒手互毆對方，致甲○○因而受有
    右肘擦傷二處各約二乘以零點五公分、二乘以零點五公分、右肘瘀傷三乘以三公
    分、右手瘀傷三乘以二公分、頭皮血腫二乘以二公分、胸壁瘀傷二乘以二公分、
    左前臂瘀傷一乘以一公分、左手瘀傷二處各約二乘以二公分、三乘以三公分、左
    中指關節浮腫、左胸瘀傷三乘以二公分、左前臂瘀傷二乘以二公分等傷害。
二、案經甲○○、乙○○訴由臺北市政府警察局士林分局移送臺灣士林地分法院檢察
    署檢察官聲請簡易判決。
    理  由
一、訊據被告乙○○矢口否認傷害犯行，辯稱：伊知情關於打架，公司有解雇之規定
    ，所以未與告訴人甲○○打架，伊當時在倉庫裡面忙了大約十分鐘，甲○○從五
    ○一號房間走過來，當伊抬起頭來，甲○○說一句：「妳說我什麼」，就一拳打
    伊胸部，伊整個身體往後退，大腿碰到通風管，甲○○抓伊頭髮，在很小的倉庫
    裡甲○○壓著伊打，還要咬伊臉，伊一直盡量閃躲，直到頭昏沒有力氣，最後，
    伊問甲○○打夠了沒？甲○○才放手，甲○○的手上都是伊頭髮，伊隨即從五樓
    的倉庫跑下來找經理，伊並沒有看見甲○○有傷，甲○○在案發前，即誤會伊打
    小報告曾放話要打伊云云。經查：
    (一)被告乙○○毆打甲○○之事實，業據甲○○自警訊、檢察官偵訊及本院調查時
      均為相同之指訴，其指稱：渠當日在五樓倉庫擺東西，被告乙○○拿了一些東
      西往裡面丟，渠出來時乙○○以手肘撞渠一下，渠不在意，轉頭要工作時，乙○○就開罵，渠問乙○○：「你罵我什麼」，一說完乙○○就抓渠頭髮，將渠
      拉近倉庫裡加以毆打，乙○○先以左手抓渠頭髮，渠伸出左手要將乙○○的手
      撥開，乙○○以右手抓渠左手，所以渠中指才會受傷，渠中指當天馬上腫起來
      ，渠叫乙○○放手，乙○○不肯，渠尚以右手去頂乙○○，乙○○又以左手打
      渠胸部，也抓傷渠手肘。整個過程約十分鐘，最後乙○○放開渠左手，爭執才
      結束，渠因為手痛，找同事上藥，馬上接到通知下樓之電話，渠手部有一些瘀
      傷，其他的傷如驗傷單所示等語（見本院九十一年十二月二十四日訊問筆錄）
      ，其所述被告乙○○抓伊頭髮、以右手抓渠左手等情節，核與甲○○診斷證明
      書所載之頭皮血腫、左手中指關節浮腫等傷相符（均詳如後），其指訴並無何
      顯不合理之處。
    (二)證人即貴族旅館經理丙○○證稱：「乙○○及甲○○兩個人都受傷，乙○○的
      右大腿腿部有傷，因為她將裙子拉給我看，她有陳述她胸部有傷，但是我不方
      便看，甲○○的手指有一隻腫起來，也是她伸出手來給我看，另外她說她的頭
      髮有掉，當時很亂，二人都是指責對方毆打。當天確實兩人均有受傷，當時兩
      人的情緒反應均很激動」等語，及證人即貴族旅館僱用之服務生之一康秀英證
      稱：「當天經理打電話請我們有上班的人下去，全部四個人，我、被告、告訴
      人及另外一位。我是聽經理說她們兩個人發生爭執。我有看到甲○○手指頭彎
      彎的、頭髮亂亂的，告訴人說她胸部有被打到，我有拿藥給告訴人擦，叫她要
      冰敷。」等語，此二位證人在乙○○及甲○○發生上開爭執後，即在貴族旅館
      內目睹康、李二人，關於告訴人甲○○之手指有受傷之情，既據其二人證述明
      確，且甲○○當場有向丙○○指控伊頭髮有掉落，復核其二人所述之情節與甲○○前開指訴亦相符合，足見告訴人甲○○之指訴非虛。甲○○於案發翌日至
      台北市立陽明醫院就診，診斷出其右肘擦傷二處各約二乘以零點五公分、二乘
      以零點五公分、右肘瘀傷三乘以三公分、右手瘀傷三乘以二公分、頭皮血腫二
      乘以二公分、胸壁瘀傷二乘以二公分、左前臂瘀傷一乘以一公分、左手瘀傷二
      處各約二乘以二公分、三乘以三公分、左中指關節浮腫、左胸瘀傷三乘以二公
      分、左前臂瘀傷二乘以二公分等傷害，此有該醫院九十一年二月二十一日診斷
      證明書一張在卷可稽，比較乙○○所受胸部瘀傷、右臂瘀傷、右臂擦傷、左臂
      瘀傷、右大腿瘀傷等傷害（甲○○傷害罪行業經判決確定），甲○○之傷勢顯
      然較為嚴重，被告辯稱其僅係盡量閃躲，未出手毆打甲○○云云，則甲○○豈
      會受傷，足認所辯非屬實在，並不足採。
    (三)至被告乙○○提出錄音帶一卷，欲證明：證人丙○○向被告乙○○坦承，案發
      當日被告乙○○與告訴人甲○○於下一樓時，僅見被告乙○○全身是傷，而未
      見告訴人甲○○有傷云云，然查，依該錄音內容，其中一段丙○○對乙○○表
      示：「妳確實有打傷人，法官最後怎麼裁決，依我的判斷怎麼裁決，他是要妳
      們二個和解，退庭以後和解，可是他也會看妳的傷單來判，因為妳的傷單比較
      多，他的傷單一點點只有一個手指而已」、「我看他只一個手指頭」、「他的
      傷少妳的傷多，法官會以傷單去裁決」等語，其中丙○○係向被告乙○○表示
      其有傷害告訴人甲○○，且見甲○○手指頭受傷，並非如被告所稱丙○○表示
      未見甲○○有傷云云，至於究竟何人傷勢較嚴重，本院已比較如前，按被告乙○○及告訴人於案發當時，均身著制服，是不能清楚看見其等制服內之傷勢，
      是縱使丙○○認為被告乙○○傷勢較嚴重，因其並非實際之驗傷單位，並不準
      確，況丙○○於該對談中係為安慰被告乙○○，此經丙○○於本院調查中敘明
      （見本院九十一年十二月二十四日訊問筆錄），既是出於安慰之言語，即不能
      認為完全與實情相符，自不能以其上開談話內容即否定告訴人甲○○確實受有
      上開傷害。被告之辯護人另以甲○○於警訊中曾自白：「（問：據被害人乙○○之筆錄稱：渠於九十年二月二十日下午二時許，在工作地點之五樓倉庫，遭
      你不分青紅皂白的出手毆打，致渠身上多處瘀傷，是否有此事？）有此事，我
      有出手打她，致渠身上多處瘀傷」等語，為被告無罪之辯解，然查：甲○○之
      同一份筆錄詳載：「因我先進入倉庫內，欲將羽毛被歸位，惟倉庫內位置狹窄
      ，僅能容留一人在內，後來，乙○○見我在裡面，便將東西往裡面丟，後來，
      我將棉被歸位後欲出倉庫，乙○○便在門口處用手肘撞擊我，我便離開，但康
      女口出惡言罵我，此時，我便反問她：你這是什麼意思後，便開始爭執，然後
      ，由乙○○開始動手揮向我的臉部，我便下意識自衛，但並未反擊，接著，乙○○便開始抓住我的頭髮，我便開始反擊抓住乙○○的頭髮，後來，我想用左
      手擋掉乙○○抓我頭髮的手，惟被乙○○一手抓住我左手中指甚久後致脫臼，
      後來，因彼此頭皮都因抓拉致疼痛而雙方便鬆手後，不歡而散」，甲○○顯然
      於警訊時就其與乙○○爭執之詳細經過陳述明確，辯護人僅擷取其中一部分為
      辯，自非甲○○自白之全意，所辯爰不足採。
    (四)綜上，足認甲○○、乙○○二人有互毆對方致受傷之事實已明，是被告乙○○
      所辯，應係卸責之詞，均不足採信。乙○○抓甲○○頭髮，復抓其中指甚久，
      二人進而互相拉扯，乙○○具傷害之故意甚明，本件事證明確，罪行均堪認定
      。被告乙○○另聲請對其自己及甲○○測謊，惟測謊僅能作為陳述是否真實之
      參考，而本院認甲○○已坦承與被告乙○○互毆，且根據上開諸項證據，本件
      案情已臻明確，因認並無測謊之必要。
二、核被告所為係犯刑法第二百七十七條第一項傷害人之身體罪。原審引刑事訴訟法
    第四百四十九條第一項前段、第三項、第四百五十四條第二項、刑法第二百七十
    七條第一項、第四十一條第一項前段、罰金罰鍰提高標準條例第一條前段、第二
    條，判處被告拘役三十日，如易科罰金以三百元折算一日，其中除甲○○左中指
    關節係浮腫，有上開陽明醫院診斷證明書可稽，應與更正外（其另於九十一年五
    月九日前往黃勉倉骨科醫院診斷出左中指近端關節脫臼等，惟因距案發時已月餘
    ，恐尚有其他原因介入，本院爰不採），認事、用法均無不合，量刑亦屬妥適，
    應予維持。上訴意旨猶執陳詞否認犯罪，核不足採，其上訴為無理由，應予駁回
    。
據上論斷，應依刑事訴訟法第四百五十五條之一第一項、第三項、第三百六十八條，
判決如主文。
本案經檢察官劉異海到庭執行職務
中      華      民      國      九十二      年      四    月      九    日
                                    臺灣士林地方法院刑事第四庭
                                          審判長法  官  謝  靜  恒
                                                法  官  洪  慕  芳
                                                法  官  趙  文  卿
右正本證明與原本無異。
本判決不得上訴。
                                                書記官  劉  政  惠
中      華      民      國      九十二      年      四    月     十四   日
參考法條：
刑法第二百七十七條：
  傷害人之身體或健康者，處三年以下有期徒刑、拘役或一千元以下罰金。
  犯前項之罪因而致人於死者，處無期徒刑或七年以上有期徒刑；致重傷者，處三年
  以上十年以下有期徒刑。


司法院資訊處製作；財團法人民間司法改革基金會備份。
